【裁判字號】    88,訴,1083
【裁判日期】    890112
【裁判案由】    妨害自由等
【裁判全文】
臺灣臺南地方法院刑事判決                        八十八年度訴字第一八三號
    公  訴  人  臺灣台南地方法院檢察署檢察官
    被      告  丁○○
    選任辯護人  鄭和傑
    選任辯護人  呂郁斌
    選任辯護人  蘇文奕
右列被告因賭博案件，經檢察官提起公訴（八十七年度偵字第一一三三五、一二００
六號），本院判決如左：
    主  文
丁○○連續意圖營利，供給賭博場所，處有期徒刑伍月，如易科罰金，以參佰元折算
壹日。
    事  實
一、丁○○意圖營利，並基於概括之犯意，連續自民國（下同）八十七年間日起，迄
    八十七年八月三十日止，提供台南現新營市○○路一八三巷六弄八號三樓住處，
    做為賭博之場所，以麻將牌為賭具，約定以新台幣（下同）一萬元為底，一千元
    為一台，每四圈抽頭六千元，提供丙○○、鄭慶良、甲○○等人賭博財物，迄至
    八十七年八月三十一日上午三時，因賭客間發生爭執始散場。
二、案經甲○○訴由台灣省政府警務處刑事警察大隊報請台灣台南地方法院檢察署檢
    察官偵查起訴。
    理  由
一、訊據被告丁○○雖不否認有在上開處所賭博之情事，惟辯稱並非抽頭營利云云。
    經查，上情業經賭客陳慶霖於警訊中證稱：「打一將抽頭六千元」等語，於台灣
    台中地方法院檢察署偵查中證稱：「我一共去丁○○處打二次麻將，底一萬，每
    台一千元，丁○○四圈抽六千元。」等語（八十七年九月一日訊問筆錄）、證人
    甲○○於警訊中證稱：「麻將是以一萬元為底，一千元為一台，每四圈抽頭六千
    元。」等語、證人丙○○於台灣台中地方法院檢察署偵查中證稱：「丁○○抽頭
    ，打一萬底，一台一千元．．．。」等語（八十七年九月一日訊問筆錄）、證人
    沈威村於台灣台中地方法院檢察署偵查中證稱：「我去過二次，打一萬底，自摸
    一次抽二千元，四圈抽三次。」等語（八十七年九月一日訊問筆錄），於台灣台
    南地方法院偵查中證稱：「自摸時抽二千元。」等語（八十七年十一月二十四日
    訊問筆錄），證人與被告間為朋友關係，應無誣陷之虞，且證詞大致相符，故其
    等之證詞應堪採信。參以賭客間每局之賭金高達數十萬元，絕非一般家庭娛樂之
    衛生麻將，足認其確有抽頭營利之事實，所辯無非事後畏罪飾卸之詞，洵無可採
    。本件事證明確，被告犯行堪以認定。
二、查被告意圖營利，供給賭博場所，核其所為係犯刑法第二百六十八條之意圖營利
    供給賭博場所罪。其先後多次提供賭博場所行為，時間緊接，犯罪構成要件相同
    ，顯均係基於概括之犯意反覆為之，應依連續犯之規定論以一罪，並依法加重其
    刑。爰審酌被告犯罪之動機、目的、手段、所生危害、所得利益及犯罪後之態度
    等一切情狀，處如主文所示之刑，並諭知易科罰金之折算標準，以資懲儆。
三、被告丙○○、乙○○妨害自由罪部分另行審結。
據上論斷，應依刑事訴訟法第二百九十九條第一項前段，刑法五十六條、第二百六十
八條、第四十一條，罰金罰鍰提高標準條例第一條前段、第二條，判決如主文。
中    華    民    國      八十九      年      一      月      十二      日
                              臺灣臺南地方法院刑事第一庭
                                      法  官蔡奇秀
右正本證明與原本無異
如不服本判決應於送達後十日內向本院提出上訴狀
                                      書記官陳金堂
中    華    民    國      八十九    年       一       月      十二      日
附錄本案論罪科刑法條全文：
刑法第二百六十八條：意圖營利，供給賭博場所或聚眾賭博者，處三年以下有期徒刑
                    ，得併科三千元以下罰金。


司法院資訊處製作；財團法人民間司法改革基金會備份。
